【裁判字號】    92,訴,78
【裁判日期】    920206
【裁判案由】    槍砲彈藥刀械管制
【裁判全文】
臺灣板橋地方法院刑事判決                            九十二年度訴字第七八號
    公  訴  人  臺灣板橋地方法院檢察署檢察官
    被      告  甲○○  男  三.
右列被告因違反槍砲彈藥刀械管制條例案件，經檢察官提起公訴（九十一年度偵字第
二０一七０號），本院判決如左：
    主  文
甲○○未經許可寄藏可發射子彈具有殺傷力之改造玩具手槍，累犯，處有期徒刑壹年
貳月，併科罰金新臺幣貳萬元，罰金如易服勞役，以新臺幣玖佰元即銀元佰元折算
壹日。扣案之具有殺傷力之改造玩具手槍壹支（含彈匣壹個，槍枝管制編號0000
000000號）沒收。
    事  實
一、甲○○曾於民國（下同）八十七年間贓物案件，經本院判處有期徒刑六月，復經
    甲○○提起上訴，嗣於臺灣高等法院審理時撤回上訴而確定，甫於八十九年七月
    二十九日執行完畢，仍不知悔改，於九十一年十月十三日二十時許，真實姓名不
    詳之綽號「金山」男子前往臺北縣板橋市○○路二五三巷七十二弄一之五號之甲
    ○○住處前，將具有殺傷力之改造玩具手槍一支（含彈匣一個，槍枝管制制編號
    0000000000號）交予甲○○代為保管，甲○○即基於寄藏槍枝之犯意
    ，未經許可寄藏上開槍枝一支於其上開住處。嗣於九十一年十月十四日十七時五
    分許，在臺北縣板橋市○○路二五三巷七十二弄一之五號前，為警查獲甲○○，
    並扣得具有殺傷力之改造玩具手槍一支（含彈匣一個，槍枝管制編號00000
    00000號）。
二、案經臺北縣政府警察局報請臺灣板橋地方法院檢察署檢察官偵查起訴。
    理  由
一、右揭事實，業據被告甲○○迭於警訊、偵查及本院審理時坦承不諱，並有扣案之
    改造玩具手槍一支（含彈匣一個，槍枝管制編號0000000000號）足資
    佐證，而扣案之改造玩具手槍一支（含彈匣一個，槍枝管制編號0000000
    000號）經送鑑定結果，該扣案之槍枝一支係仿ＦＮ廠半自動手槍製造之金屬
    玩具槍換裝土造金屬槍管而成之改造手槍，機械性能良好，可擊發適用子彈，認
    具殺傷力，有內政部警政署刑事警察局九十一年十一月二十六日刑鑑字第０九一
    ０二八三六八三號槍彈鑑定書乙紙附於偵查卷可憑。本件事證已臻明確，被告犯
    行堪以認定，應予依法論處。
二、核被告所為，係犯槍砲彈藥刀械管制條例第十一條第四項之未經許可寄藏具有殺
    傷力改造玩具手槍罪。至改造模型槍係指由產製槍械合法廠商製造之不具發射功
    能制式槍枝模型，經加工改造或得輕易改裝或加裝而具有發射功能及殺傷力之槍
    枝，另「其他可發射金屬或子彈具有殺傷力之各式槍枝」係指改造模型槍以外經
    製造、改造具殺傷力之其他槍枝（以玩具槍改造並具殺傷力者，亦屬之），此有
    內政部警政署八十五年十二月十一日八五警署保字第九三四六七號函影本附卷可
    憑，而本件查獲之改造槍枝一支經送請鑑定，認係具有殺傷力經改造之金屬玩具
    手槍，已如前述，是該查獲之槍枝係屬槍砲彈藥刀械管制條例第四條第一項第一
    款規定之「其他可發射金屬或子彈具有殺傷力之各式槍枝」，併此敘明。至其持
    有上開改造玩具手槍之低度行為，應為寄藏之高度行為所吸收，不另論罪。又被
    告曾於八十七年間贓物案件，經本院判處有期徒刑六月，復經被告提起上訴，嗣
    於臺灣高等法院審理時撤回上訴而確定，甫於八十九年七月二十九日執行完畢，
    有臺灣高等法院檢察署刑案紀錄簡覆表附卷足憑，其於執行完畢後五年之內，再
    犯本件有期徒刑以上之罪，係屬累犯，應依刑法第四十七條之規定加重其刑。又
    被告經查獲後，雖主動供出扣案槍枝之來源，惟被告僅供出槍枝來源係綽號「金
    山」之姓名年籍不詳男子，其未能供出該男子之真實姓名、年籍及住所，警方仍
    未找到綽號「金山」之男子等情，業據被告迭於偵審時供承在卷，是警方既無法
    查證該槍彈之來源，並進而查獲綽號「金山」其人或防止重大危害治安之事件發
    生，核與槍砲彈藥刀械管制條例第十八條第四項之規定要件不符，自無法依該規
    定減輕或免除被告之刑。爰審酌被告持有具有殺傷力改造玩具手槍之犯行，危害
    社會治安甚鉅，情節重大，惟被告於犯後已坦承不諱，態度尚稱良好，暨被告之
    素行、犯罪動機、目的、手段等一切情狀，量處如主文所示之刑，並諭知罰金易
    服勞役之折算標準，以示懲儆。
三、扣案之具有殺傷力改造玩具手槍一支（含彈匣一個，槍枝管制編號000000
    0000號），係屬違禁物，應依刑法第三十八條第一項第一款之規定宣告沒收
    。
據上論斷，應依刑事訴訟法第二百九十九條第一項前段，槍砲彈藥刀械管制條例第十
一條第四項，刑法第十一條前段、第四十七條、第四十二條第二項、第三十八條第一
項第一款，罰金罰鍰提高標準條例第二條，現行法規所定貨幣單位折算新臺幣條例第
二條，判決如主文。
本案經檢察官鄧媛到庭執行職務
中      華      民      國    九十二    年      二      月      六      日
                                      臺灣板橋地方法院刑事第六庭
              法  官  林海祥
右正本證明與原本無異。
如不服本判決，應於判決送達後十日內，向本院提出上訴狀。
                                          書記官  陳映孜
中      華      民      國    九十二    年      二      月      六      日
附錄本案論罪科刑主要法條：
槍砲彈藥刀械管制條例第十一條
未經許可，製造、販賣或運輸第四條第一項第一款所稱其他可發射金屬或
子彈具有殺傷力之各式槍砲者，處五年以上有期徒刑，併科新臺幣一千萬
元以下罰金。
未經許可，轉讓、出租或出借前項所列槍砲者，處三年以上十年以下有期
徒刑，併科新臺幣七百萬元以下罰金。
意圖供自己或他人犯罪之用，而犯前二項之罪者，處無期徒刑或七年以上
有期徒刑，併科新臺幣一千萬元以下罰金。
未經許可，持有、寄藏或意圖販賣而陳列第一項所列槍砲者，處一年以上
七年以下有期徒刑，併科新臺幣七百萬元以下罰金。
第一項至第三項之未遂犯罰之。


司法院資訊處製作；財團法人民間司法改革基金會備份。
